臺灣高雄地方法院民事判決　八十九年度重訴字第一一一九號
　　原　　　告　高雄市政府
　　法定代理人　甲○○
　　被　　　告　丙○○
　　被　　　告　己○○
　　被　　　告　乙○○
　　被　　　告　丁○○
　　人之訴訟代　戊○○
右當事人間請求拆屋還地等事件，本院判決如左：
    主    文
被告丙○○、己○○、丁○○、乙○○應自坐落於如附表一所示土地上之建物（門牌
號碼：高雄市○○○路二十四號）遷出。
被告丙○○、己○○、戊○○應將如附表一所示士地上之地上物拆除，並將如附表一
所示士地交還與原告。
被告丙○○、己○○、戊○○應給付原告新台幣佰肆拾參萬伍仟陸佰肆拾柒元，及
自民國九十年一月四日起至清償日止，按年息百分之五計算之利息；暨應給付原告自
民國八十九年十二月一日起至拆除前項地上物之日止，按占用如附表一所示士地面積
之公告地價年息百分之十計算之金額，及自送達之高雄市政府市有基地使用補償金繳
款書所載限繳日期之翌日至清償日止，按年息百分之五計算之利息。
訴訟費用之負擔如附表二所示。
本判決第一項，於原告以新臺幣貳拾萬元或等值之銀行可轉讓無記名定期存單，為被
告丙○○、己○○、丁○○、乙○○供擔保後，得假執行。但被告丙○○、己○○、
丁○○、乙○○如於假執行程序實施前，以新臺幣伍拾捌萬肆仟參佰元或等值之銀行
可轉讓無記名定期存單，為原告預供擔保，得免為假執行。
本判決第二項，於原告以新臺幣肆佰捌拾伍萬元或等值之銀行可轉讓無記名定期存單
，為被告丙○○、己○○、戊○○供擔保後，得假執行。但被告丙○○、己○○、戊○○如於假執行程序實施前，以新臺幣壹仟肆佰伍拾肆萬肆仟壹佰柒拾元或等值之銀
行可轉讓無記名定期存單，為原告預供擔保，得免為假執行。
本判決第三項，於原告以新臺幣壹佰玖拾陸萬元或等值之銀行可轉讓無記名定期存單
，為被告丙○○、己○○、戊○○供擔保後，得假執行。但被告丙○○、己○○、戊○○如於假執行程序實施前，以新臺幣伍佰捌拾伍萬玖仟陸佰柒拾伍元或等值之銀行
可轉讓無記名定期存單，為原告預供擔保，得免為假執行。
原告其餘之訴及假執行之聲請均駁回。
    事實及理由
壹、原告方面：
一、聲明：求為判決：１、被告丙○○、己○○、丁○○、乙○○應自坐落於如附表
    一所示土地上之建物遷出。２、被告丙○○、己○○、戊○○應將如附表一所示
    士地上之地上物拆除，並將如附表一所示士地交還與原告。３、被告丙○○、己○○、戊○○應給付原告新台幣（下同）六百五十七萬八千六百三十九元，及自
    民國九十年一月四日起至清償日止，按年息百分之五計算之利息；暨給付原告自
    八十九年十二月一日起至拆除前項之地上物之日止，按占用如附表一所示士地面
    積之公告地價年息百分之十計算之金額，及自送達之高雄市政府市有基地使用補
    償金繳款書所載限繳日期之翌日至清償日止，按年息百分之五計算之利息。４、
    原告願以現金或等值之銀行可轉讓無記名定期存單供擔保，請准宣告假執行。
二、陳述：
１、坐落於高雄市苓雅區○○○段一五○三號土地（下簡稱：林德官段一五○三號土
    地）、林德官段一五○三之七號土地（下簡稱：林德官段一五○三之七號土地）
    ，為原告所有。詎鍾源章在六十六、七年間，在如附圖Ａ所示面積三百一十五平
    方公尺之林德官一五○三號土地上，搭建門牌號碼為高雄市新興區○○○路二十
    四號之建物一棟（下簡稱：系爭建物；共三層；九十一年時之課稅現值盪五十八
    萬四千三百元），嗣經轉讓，而自八十一年一月八日起，由被告丙○○、己○○
    、戊○○共有系爭物（持分各三分之一）。約八十四年七月間，在系爭建物後面
    ，如附圖Ｂ、Ｃ所示面積共十公方公尺之林德官段一五○三之七號土地上搭蓋兩
    處遮陽棚。故被告丙○○、己○○、戊○○無權占有如附圖Ａ、Ｂ、Ｃ所示土地
    ，妨害原告所有權，原告依民法第七百六十七條規定，請求被告丙○○、己○○
    、戊○○將如附圖Ａ、Ｂ、Ｃ所示土地上之地上建物（含遮陽棚）拆除，並將所
    占用之土地返還原告。
２、其次，被告丙○○、己○○、丁○○、乙○○，現仍住在高雄市新興區○○○路
    二十四號之系爭建物，原告依民法第七百六十七條規定，請求被告丙○○、己○○、丁○○、乙○○應自系爭建物遷出。
３、又被告丙○○、己○○、戊○○無權占用原告所有如附圖Ａ、Ｂ、Ｃ所示之系爭
    土地，獲有相當於租金之不當得利。其中，自七十五年七月起迄八十九年十一月
    止，按公告地價計算之補償金共六百八十四萬五千二百四十元（七十五年七月到
    七十六年六月，按占用面積公告地價年息百分之四計算損害金；七十六年七月到
    八十一年十二月，按占用面積公告地價年息百分之三計算損害金；八十二年一月
    到八十九年十一月三十日，按占用面積公告地價年息百分之五計算損害金），但
    因丁○○曾繳納「七十五年七月到八十年六月間補償費之頭期款及第一、二期款
    」共二十六萬六千六百零一元，所以餘欠六百五十七萬八千六百三十九元。為此
    ，請求被告丙○○、己○○、戊○○給付原告(1)、六百五十七萬八千六百三十九
    元及自九十年一月四日起至清償日止按年息百分之五計算之利息。(2)、自八十九
    年十二月一日起至拆除前項之地上物之日止，按占用如附表一所示士地面積之公
    告地價年息百分之十計算之金額，及自送達之高雄市政府市有基地使用補償金繳
    款書所載限繳日期之翌日至清償日止，按年息百分之五計算之利息。
４、原告願以現金或等值之銀行可轉讓無記名定期存單為擔保，請准宣告假執行。
貳、被告丙○○、己○○、戊○○、丁○○、乙○○：
一、聲明：求為判決：１、原告之訴及假執行之聲請均駁回。２、如受不利之判決，
    願以現金或等值之銀行可轉讓無記名定期存單為擔保後，免假執行。
二、陳述：
１、訴外人鍾源章為被告丙○○之夫，並為己○○、戊○○、丁○○之父親，暨為乙○○之祖父。鍾源章前獨資經營向陽電氣工廠。約五十年間，高雄市政府為興建
    信義國小，須遷移坐落於該校預定地上之向陽電氣工廠。遂經高雄市議會通過，
    由高雄市政府撥租「大港埔段二之十號」之土地二百坪，供向陽電氣工廠遷廠使
    用。上開撥租的士地，先編為「大港埔段二之二十四號」土地，嗣經市地重劃後
    ，再改編為系爭土地即「林德官段一五○三號」土地。
２、又鍾源章於五十七年間，應已出資向高雄市政府購買所撥租之「大港埔段二之十
    號士地」。
３、鍾源章於五十三年間，在「大港埔段二之二十四號」土地上，興建木造平房一棟
    。嗣於六十六年七月間，該木造平房毀於賽洛瑪颱風。風災後，由鍾源章出資在
    原地重建系爭建物，並立即將系爭建物贈與丙○○。七十八年六月三日起，由丙○○、己○○、丁○○共有系爭建物（持分各三分之一）。八十一年一月八日起
    迄今，再由丙○○、己○○、戊○○共有系爭建物（持分各三分之一）。又林德
    官段一五○三之七號土地上之的遮陽棚，則大概是在八十四年七月間所搭建。
４、被告丙○○、己○○、戊○○雖為系爭建物之所有權人，且被告丙○○、己○○
    、丁○○、乙○○均實際居住在系爭建物內。但系爭建物所坐落之土地，鍾源章
    既於撥租後向原告購買該地，則鍾源章死後，權利應由被告丙○○、己○○、戊○○、丁○○繼承，乙○○又是丁○○之子，則被告應能占有使用系爭土地。又
    縱認鍾源章未購買系爭土地，則系爭土地既係原告先前撥租予鍾源章，則本件租
    契約既未經合法終止，被告為鍾源章之繼承人，自得繼續占有使用系爭土地。
５、又就原告請求給付相當於租金之不當得利部分，應已罹於五年時效。
６、如受不利之判決，願以現金或等值之銀行可轉讓無記名定期存單為擔保後，免假
    執行。
參、兩造不爭執之事實：
一、依登記簿謄本所示，原告為林德官段一五○三號土地、林德官段一五○三之七號
    土地之所有權人。
二、系爭高雄市新興區○○○路二十四號之建物，是六十六年或六十七年間重建。且
    自八十一年一月八日起迄今，係由被告丙○○、己○○、戊○○共有，持分各三
    分之一。被告丙○○、己○○、戊○○自八十四年十二月二十七日後迄今，未支
    付使用系爭土地之費用予原告。又目前丙○○、己○○、丁○○、乙○○仍住在
    系爭建物內。
三、林德官段一五○三之七號土地上方之系爭建物的遮陽棚，是約八十四年七月間所
    搭建。
肆、兩造爭執之事實：
一、系爭林德官段一五○三號土地，是否就是五十一年間，高雄市政府撥租予鍾源章
    之土地。
１、原告：
        高雄市政府撥租予鍾源章之土地，重劃後應改編為「林德官段一五○三之一
    號」土地，而系爭土地之地號為「林德官段一五○三號」，並不相同。
２、被告：
        系爭「林德官段一五○三號」土地，應該是當初原告撥租予鍾源章之土地。
二、鍾源章是否曾於五十七年間，向原告購買系爭土地。
１、原告：
        縱認「高雄市政府出售市有基地所有權移轉證明書」為真，依該證明書所載
    ，鍾源章於五十七年間，向原告購買之土地乃「大港埔段二之二十四號」，亦即
    是向原告購買重劃後之「林德官段一五○三之一號」土地，而非購買系爭「林德
    官段一五○三號」土地。況依本院卷五二二頁之士地登記謄本所示，原告早已將
    「林德官段一五○三之一號」土地移轉登記予鍾源章。故難認鍾源章曾向原告購
    買系爭土地。
２、被告：
        依本院卷五○○頁之「高雄市政府出售市有基地泄權移轉證明書」所示，鍾
    源章似曾於五十七年間，向原告購買系爭土地，即「大港埔段二之二十四號」土
    地。
伍、得心證之理由：
一、遷讓房屋及拆屋還地部分：
１、按民法第七百六十七條規定：「所有人對於無權占有或侵奪其所有物者，得請求
    返還之。對於妨害其所有權者，得請求除去之。有妨害其所有權之虞者，得請求
    防止之。」
２、經查：
　　(1)、原告為「林德官段第一五○三號土地」及「林德官段第一五○三之七號土地
        」之所有權人，有土地登記謄本在卷（本院卷三四七頁、三六五頁）可佐。
        又系爭建物之主體建築是坐落在如附圖Ａ所示「林德官段第一五○三號土地
        」上，而遮陽棚則搭建在如附圖Ｂ、Ｃ所示「「林德官段第一五○三之七號
        土地」上等情，亦經本院勘驗屬實，並有卷附之高雄市政府地政處新興地政
        事所土地復丈成果圖（如附圖）可資佐證。再則，系爭建物目前為被告丙○○、己○○、戊○○共有（持分各三分之一），而丙○○、己○○、丁○○
        、乙○○迄今仍實際上居住在系爭建物內等情，亦經被告訴代郭國益律師、
        被告己○○、戊○○、丁○○自承在卷（參本院卷三八○頁到三八一頁），
        並有高雄市稅捐稽徵處新興分處九十一年三月二十七日高市稽新財字第九一
        ○○○七三○一號函（本院卷二七三頁）及高雄市房屋稅籍登記表（本院卷
        十二頁）在卷可稽，均堪信為真實。是以被告確有無權占用如附圖Ａ、Ｂ、
        Ｃ所示原告「林德官段第一五○三號土地」及「林德官段第一五○三之七號
        土地」，妨害原告對上開二筆土地之所有權無訛。故本案應查明者，僅為被
        告等人是否有權占有使用系爭土地而已。
    (2)、其次，被告雖稱系爭土地業經原告撥租予鍾源章，並鍾源章出資購買，渠等
        為鍾源章之繼承人，有權使用等語。然：
        、五十年間，為興建信義國小，須遷移該校預定地上之向陽電氣工廠，經
            高雄市議會通過，由高雄市政府撥租「大港埔段二之十號士地二百坪」
            ，供向陽電氣工廠使用，上開高雄市政府所撥租之「大港埔段二之十號
            士地」，於五十一年三月十五日分割，改編「大港埔段二之二十四號」
            士地（面積六六一平方公尺，即一九九點九五坪）等情，為兩造所不爭
            執，並有高雄市議會九十年七月十八日九十高市會工字第一一七九號函
            及隨函所附之資料在卷可佐（本院卷第一一八頁到一三四頁）。又撥租
            後，因「大港埔段二之二十四號」土地於五十七年時納入辦理市地重劃
            ，重劃結果，於五十八年十二月十一日變更為「林德官段一五○三之一
            號」土地，面積仍為六六一平方公尺等情，則有高雄市政府政地政處新
            興地政事務所九十一年七月三日高市政地新二字九一○○○六○五七號
            函可資佐證（本院卷五一一頁）。是以高雄市政府撥租予向陽工廠之土
            地，應該是目前的「林德官段一五○三之一號土地」。
        、參酌本院卷一○四頁所附之高雄市建築許可審查表，鍾源章於五十三年
            間所興建之木造平房，是坐落在「大港埔段二之二十四號」土地（註：
            即今日之「林德官段一五○三之一號」土地）。又被告既均自承，上開
            木造平房已毀於六十六年七月之賽洛瑪颱風，風災後再重新建築系爭建
            物（參本院卷三八○頁筆錄）。而經本院囑請新興地政事務所復丈結果
            ，系爭建物是坐落在「林德官段一五○三號」土地（註：該地與「林德
            官段一五○三之一號土地相毗鄰）上，則堪信系爭建物是風災後，在原
            木造平屋的鄰地重建，重建後之系爭建物並非坐落在市府撥租予鍾源章
            之土地上，而是坐落在原撥租土地的鄰地上。從而，被告辯稱系爭建物
            之基地是高雄市政府於五十一年間撥租予鍾源章，渠等為鍾源章之繼承
            人，應可合法使用系爭土地等語，並無足採。
　　　　、又被告雖提出一紙「高雄市政府出售市有基地所有權移轉證明書」（附
    　　　　於本院卷五○○頁），縱認該證明書為真，依該證明書所載，鍾源章於
            五十七年間，向原告購買之土地乃「大港埔段二之二十四號」，亦即是
            向原告購買重劃後之「林德官段一五○三之一號」土地，而非購買系爭
            「林德官段一五○三號」土地。況依本院卷五二二頁之士地登記謄本所
            示，原告早已將「林德官段一五○三之一號」土地移轉登記予鍾源章，
            故難認鍾源章曾向原告購買系爭土地。
        、如前述，被告及鍾源章均未曾向原告購買及承租系爭土地，則堪信被告
            均屬無權占用系爭土地。
３、從而，原告為如附圖Ａ、Ｂ、Ｃ所示土地之所有權人，被告無權占用上開土地，
    妨害原告對如附圖Ａ、Ｂ、Ｃ所示土地之所有權。則原告依民法第七百六十七條
    規定，請求被告丙○○、己○○、丁○○、乙○○應自坐落於如附表一所示土地
    上之建物（門牌號碼高雄市○○○路二十四號）遷出，及被告丙○○、己○○、
    戊○○應將如附表一所示士地上之地上物拆除，並將如附表一所示士地交還與原
    告，為有理由，應予准許。
二、返還相當於租金之不當得利部分：
１、按：
    (1)、民法第一百七十九條規定：「無法律上之原因而受利益，致他人受有損害者
        ，應返還其利益，雖有法律上之原因，而其後已不存在者，亦同。」；又依
        不當得利之法則請求返還不當得利，以無法律上之原因而受利益，致他人受
        有損害為其要件，故其得請求返還之範圍，應以對方所受之利益為度，非以
        請求人所受損害若干為準，無權占有他人土地，可能獲得相當於租金之利益
        為社會通常之觀念，是無權占有他人土地所得之利益，得認為相當於法定最
        高限額租金之數額（參最高報院六十一年台上字第一六九五號判例）。又同
        法第一百八十二條第二項規定：「受領人於受領時，知無法律上之原因或其
        後知之者，應將受領時所得之利益，或知無法律上之原因時所現存之利益，
        附加利息，一併償還；如有損害，並應賠償。」；又同法第二百零三條規定
        ：「應付利息之債務，其利率未經約定，亦無法律可據者，週年利率為百分
        之五。」。
    (2)、其次，民法第一百七十九條不當得利請求權之時效，依民法第一百二十五條
        規定，雖因十五年不行使而消滅。但參酌最高法院四十九年台上字第一七三
        ○號判例：「租金之請求權因五年間不行使而消滅，既為民法第一百二十六
        條所明定，至於終止租約後之賠償與其他無租賃契約關係之賠償，名稱雖與
        租金異，然實質上仍為使用土地之代價，債權人應同樣按時收取，不因其契
        約終止或未成立而謂其時效之計算應有不同。」；暨最高法院八十五年台上
        字第七一一號判決意旨曾認「租金之請求權因五年間不使而消滅，暨為民法
        第一百二十六條所明定，則凡無法律上之原因而獲得相當於租金之利益，致
        他人受損害時，如該他人之返還利益請求權已逾租金短期消滅時效之期間，
        債務人並為時效之抗辯者，其對於該相當於租金之利益，不得依不當得利之
        法則，請求返還。」之意旨，應認為土地所有權人，依民法一百七十九條規
        定，請求無權占用土地之人返還相當於租金之不當得利時，其請求權時效為
        五年。
２、經查：
    (1)、因鍾源章所建之木造平房，毀於六十六年的風災後，旋即由鍾章源出資重建
        系爭房屋，並立即將系爭建物贈與丙○○。七十八年六月三日起，由丙○○
        、己○○、丁○○共有系爭建物（持分各三分之一）。八十一年一月八日起
        迄今，再由丙○○、己○○、戊○○共有系爭建物（持分各三分之一）等情
        ，業經兩造陳明在卷，並有高雄市稅捐稽徵處新興分處九十一年三月二十七
        日高市稽新財字第九一○○○七三○一號函（本院卷二七三頁及四九四頁筆
        錄）。又如附圖Ｂ、Ｃ所示位於「林德官段第一五○三之七號」土地上之遮
        陽棚，係搭建於八十四年七月間，亦據兩造陳明在卷。故重建後迄今，系爭
        建物既占用原告所有如附圖Ａ所示土地，及自八十四年七月間，所搭設之遮
        陽棚占用原告所有如附圖Ｂ、Ｃ所示土地，則在丙○○、己○○、戊○○對
        系爭建物有共有持分之期間內，確受有不當得利無訛。然因請求無權占用土
        地之人返還相當於租金之不當得利時，請求權時效為五年。故被告既已為時
        效抗辯，則不論丙○○、己○○、戊○○於八十四年十二月二十六日前是否
        獲有利益，原告對於「被告丙○○、己○○、戊○○於八十四年十二月二十
        六日前所獲利益」之不當得利返還請求權，應已罹於時效，被告丙○○、己○○、戊○○得拒絕給付。原告僅得請求被告丙○○、己○○、戊○○返還
        八十四年十二月二十七日後之不當得利。
    (2)、其次，「林德官段第一五○三號土地」、「林德官段第一五○三之七號土地
        」自八十四年來迄今之公告地價詳如附表五所示。又依平均地權條例施行細
        則第二十一條規定，公有土地之公告地價即為申報地價，又依土地法第一百
        零五條準用第九十七條之規定，租用基地建築房屋之租金，以不超過土地及
        其建築物申報總價額年息百分之十為限。而參酌本案被占用之「林德官段第
        一五○三號土地」、「林德官段第一五○三之七號土地，面臨中正路且鄰近
        高雄市○○路與民族路之交岔口，不僅位於市中心，且為往來高雄縣市○○○道路，交通方便，乃高雄市內極繁華的地段（參卷附之照片）。原告請求
        以當期公告地價總值年息百分之五計算八十四年十二月二十七日至八十九年
        十一月間之損害金；及以當期公告地價總值年息百分之十計算八十九年十二
        月以後之損害金，應屬合理洽當。
三、從而，被告無法律上之原因，占有使用系爭土地而受有利益，原告本於不當得利
    之法律關係，請求被告丙○○、己○○、戊○○給付八十四年十二月二十七日後
    所受相當於租金之利益，於法有據。故原告依不當得利規定，請求被告給付八十
    四年十二月二十七日至八十九年十一月間之損害金三百四十三萬五千四百六十八
    元（計算明細，如附表四），及九十年一月四日起至清償日止，按年息百分之五
    計算之利息；暨請求被告給付原告自八十九年十二月一日起至拆除前項之地上物
    之日止，按占用如附表一所示士地面積之公告地價年息百分之十計算之損害金，
    及自送達之高雄市政府市有基地使用補償金繳款書所載限繳日期之翌日至清償日
    止，按年息百分之五計算之利息，為有理由。逾此部分之請求，則無理由，應予
    駁回。
四、兩造陳明願供擔保，聲請宣告假執行或免為假執行，經核原告勝訴部分，合於法
    律規定，爰分別酌定相當之擔保金額宣告之；原告其餘假執行之聲請，因訴之駁
    回而失所依據，不予准許。
據上論斷：原告之訴為一部有理由，一部無理由，並依民事訴訟法第七十九條但書、
第三百九十條第二項、第三百九十二條，判決如主文。
中　　　華　　　民　　　國　　九十一　　年　　　七　　　月　　三十　　　日
                              臺灣高雄地方法院民事第一庭
~B法　　　官　洪碩垣
右為正本係照原本作成。
如對本判決上訴，須於判決送達後廿日內向本院提出上訴狀。
中　　　華　　　民　　　國　　九十一　　年　　　七　　　月　　三十　　　日
~B法院書記官　鄭翠蘭
~F0
┌───────────────────────────────────┐
│附表一                                                                │
├───────────────────────────────────┤
│如附圖Ａ所示，高雄市苓雅區○○○段一五○三號、面積三百一十五平方公尺土│
│地；及如附圖Ｂ、Ｃ所示，高雄市苓雅區○○○段一五○三之七號士地、面積共│
│十平方公尺土地。                                                      │
└───────────────────────────────────┘
┌───────────────────────────┐
│附表二：訴訟費用之負擔                                │
├───────────────────────────┤
│１、原告負擔千分之一百三十四                          │
│                                                      │
│２、被告丙○○、己○○、戊○○負擔千分之八百四十二    │
│                                                      │
│３、被告丙○○、己○○、丁○○、乙○○負擔千分之二十四│
└───────────────────────────┘
┌─────────────────────────────────┐
│附表三：林德官段一五○三號、林德官段一五○三之七號土地            │
├───────────┬─────────┬───────────┤
│  期              間　│林德官段一五○三號│林德官段一五○三號之七│
├───────────┼─────────┼───────────┤
│７５年７月到７６年６月│１０１７０元      │１０１７０元          │
├───────────┼─────────┼───────────┤
│７６年７月到８０年６月│３０４１０元      │３０４１０元          │
├───────────┼─────────┼───────────┤
│８０年７月到８３年６月│３６０８０元      │２５８３０元          │
├───────────┼─────────┼───────────┤
│８３年７月到８６年６月│３９０１０元      │２７７１０元          │
├───────────┼─────────┼───────────┤
│８６年７月迄今        │４５１８８元      │３０９９５元          │
└───────────┴─────────┴───────────┘
┌───────────────────────────────────┐
│附表四：林德官段一五○三號、林德官段一五○三號之七土地，自八十四年十二│
│      月二十七日起至八十九年十一月三十日止，相當於租金之不當得利　　　│
├─┬─────────────────────────────────┤
│　│林德官段一五○三號土地，占用面積為三一五平方公尺：                │
│  │(1)、八十四年十二月二十七日到八十四年十二月三十一日：              │
│  │　  、公告地價：一平方公尺３９０１０元。                        │
│  │  　、（３９０１０元乘３１５乘百分之五除十二乘三十一分之五）    │
│  │  　　　＝８２５８元                                              │
│  │(2)、八十五年一月一日到八十六年六月三十日：                        │
│  │　  、公告地價：一平方公尺３９０１０元。                        │
│１│  　、（３９０１０元乘３１５乘百分之五乘二分之三）              │
│  │  　　　＝９２１６１１元                                          │
│  │(3)、八十六年七月一日到八十九年六月三十日：                        │
│  │　  、公告地價：一平方公尺４５１８８元                          │
│  │  　、（４５１８８元乘３１５乘百分之五乘三）                    │
│  │  　　　＝0000000元                                        │
│  │(4)、八十九年七月一日到八十九年十一月三十日：                      │
│  │　  、公告地價：一平方公尺４５１８８元                          │
│  │  　、（４５１８８元乘３１５乘百分之五乘十二分之五）            │
│  │    　  ＝２９６５４６元                                          │
│  │(5)、合計：0000000元                                        │
├─┼─────────────────────────────────┤
│　│林德官段一五○三號之七土地，占用面積為十平方公尺：                │
│  │(1)、八十四年十二月二十七日到八十四年十二月三十一日：              │
│  │　  、公告地價：一平方公尺２７７１０元。                        │
│  │  　、（２７７１０元乘１０乘百分之五除十二乘三十一分之五）      │
│  │  　　　＝１８６元                                                │
│　│(2)、八十五年一月一日到八十六年六月三十日：                        │
│  │    、公告地價：一平方公尺２７７１０元。                        │
│２│　  、（２７７１０元乘１０乘百分之五乘二分之三）                │
│  │  　　　＝２０７８３元                                            │
│　│(3)、八十六年七月一日到八十九年六月三十日：                        │
│  │    、公告地價：一平方公尺３０９９５元                          │
│  │　  、（３０９９５元乘１０乘百分之五乘三）                      │
│  │ 　 　　＝４６４９３元                                            │
│  │(4)、八十九年七月一日到八十九年十一月三十日：                      │
│  │    、公告地價：一平方公尺３０９９５元                          │
│  │ 　 、（３０９９５元乘１０乘百分之五乘十二分之五）              │
│  │  　   ＝６４５７元                                               │
│  │(5)、合計：７３９１９元                                            │
├─┴─────────────────────────────────┤
│總計：三百四十三萬五千四百六十七元                                    │
└───────────────────────────────────┘
